---
title: "Panel 資料分析（I）"
author: "Dr. Lin, Mau-Ting"
date: "March 24, 2015"
output: html_notebook
---
###資料觀察
```{r}
rm(list=ls())
fatality <- read.csv("~/Desktop/Dropbox/Courses/Econometric Analysis/Data/fatality.csv")
```

載入Panel套件
```{r}
library(plm)
```

宣告資料為Panel data frame
```{r}
fatality<-pdata.frame(fatality,c("state","year"))
```

X軸為beertax Y軸為mrall
```{r}
library(dplyr)
library(ggplot2)
fatality %>% ggplot(aes(x=beertax,y=mrall))+
  geom_point()
```

X軸為mrall Y軸為beertax
```{r}
fatality %>% ggplot(aes(y=beertax,x=mrall))+
  geom_point()
```

不同州用不同顏色畫離散圖
```{r}
library(ggplot2)
ggplot(data=fatality,aes(x=beertax,y=mrall,color=state))+
  geom_point()->f1
f1
```

不同年用不同顏色畫離散圖
```{r}
library(ggplot2)
ggplot(data=fatality,aes(x=beertax,y=mrall,color=year))+
  geom_point()
```

去除每個州的中間點，即進行Demean
```{r}
fatality$mrall_demean<-Within(fatality$mrall,effect=c('individual'))
fatality$beertax_demean<-Within(fatality$beertax,effect=c('individual'))
```

Demean 之後再畫一次離散圖
```{r}
ggplot(data=fatality,aes(x=beertax_demean,y=mrall_demean,color=year))+
  geom_point()->f2
f2
```

###模型估計
迴歸模型設定
```{r}
model<-mrall~beertax
```

使用Pooled OLS
```{r}
pool1<-plm(model, data=fatality, model='pooling')
summary(pool1)
```

```{r}
f1
str(pool1)
pool1$coefficients
f1+stat_function(fun=function(x){
  pool1$coefficients[1]+pool1$coefficients[2]*x
  },color="black")->f.ols
f.ols
```

使用random effect
```{r}
re1<-plm(model, data=fatality, model='random')
summary(re1)
f.ols+stat_function(fun=function(x){
  re1$coefficients[1]+re1$coefficients[2]*x
  },color="black",linetype="dashed")->f.ols.re
f.ols.re
```

使用fixed effects (or called within) models: Oneway (individual) effect
```{r}
model
fe1<-plm(model, data=fatality, model='within', effect='individual')
summary(fe1)
```

```{r}
f2+stat_function(fun=function(x){
  fe1$coefficients*x
  },color="blue")->f.fe1
f.fe1
```

使用fixed effects (or called within) models: 用Twoways (individual and time) effect
```{r}
fe2<-plm(model, data=fatality, model='within', effect='twoways')
summary(fe2)
```

```{r}
f.fe1+stat_function(fun=function(x){
  fe2$coefficients*x
  },color="blue",linetype="dashed")->f.fe1.fe2
f.fe1.fe2
```

```{r}
library(stargazer)
re1
stargazer(pool1,re1,fe1,fe2,type='html')
```

###相關檢定
Hausman test：c_i是否與x_{it}有關
```{r}
phtest(fe2,re1)
```

BP檢定：c_i變異是否齊質
```{r}
pwtest(pool1)
```

### White Test for heteroscedasticity
```{r}
library(lmtest)
lm1<-lm(mrall~beertax,data=fatality)
bptest(lm1,varformula=~beertax+I(beertax^2), data=fatality)
```
