---
title: "Basic data observation (1)"
author: "ML"
date: "March 15, 2017"
output: 
  ioslides_presentation
---

```{r setup, include=FALSE}
knitr::opts_chunk$set(echo = TRUE)
```

## 基本環境設定

```{r, echo=TRUE, message=FALSE, warning=FALSE}
rm(list=ls()) #清空環境
library(gcookbook) # 使用R Graphic Cookbook的範例資料
library(ggplot2) 
library(dplyr)
library(tidyr)
```

```{r, message=FALSE, warning=FALSE}
library(readr)
airlines <- read_csv("https://raw.githubusercontent.com/tpemartin/Econometric-Analysis/master/Part%20I/airlines.csv")
```

轉換資料成tbl_df (即Table Dataframe)格式

```{r, echo=TRUE}
airlines<-tbl_df(airlines)
```

## 資料描述

基礎統計量有助於確認是否有coding errors.
```{r, message=FALSE, warning=FALSE}
library(psych)
```

C 跟 Q 都有明顯右偏。

```{r, warning=FALSE}
describe(airlines)
```

## 原始資料繪圖會看不清楚變數關連。

```{r, echo=TRUE, fig.height=3, fig.width=3}
airlines %>% ggplot(aes(x=Q,y=C)) +
  geom_point() -> f1
f1
```

##log轉換前後的資料分配。
變數Q
```{r, message=FALSE, fig.height=3, fig.width=3}
airlines %>% ggplot(aes(x=Q)) +
  geom_histogram() 
```

##log轉換前後的資料分配。
變數log(Q)
```{r, message=FALSE, fig.height=3, fig.width=3}
airlines %>% ggplot(aes(x=log(Q))) +
  geom_histogram() 
```

##log轉換前後的資料分配。
變數C
```{r, message=FALSE, fig.height=3, fig.width=3,fig.show='hide'}
airlines %>% ggplot(aes(x=C)) +
  geom_histogram() 

airlines %>% ggplot(aes(x=log(C))) +
  geom_histogram() 
```

## log(C)與log(Q)的關聯
```{r}
airlines %>% ggplot(aes(x=log(Q),y=log(C))) +
  geom_point() 
```

## 遺漏變數：A.3假設檢查
變數PF。
```{r, message=FALSE,fig.show='hide'}
airlines %>% ggplot(aes(x=PF)) +
  geom_histogram() 

airlines %>% ggplot(aes(x=log(PF))) +
  geom_histogram() 
```

## 遺漏變數：A.3假設檢查
條件一：與被解釋變數有關
PF與C的關聯
```{r, echo=TRUE, fig.height=3, fig.width=3}
airlines %>% ggplot(aes(x=PF,y=log(C))) +
  geom_point() 
```

## 遺漏變數：A.3假設檢查
條件一：與被解釋變數有關
PF與C的關聯
```{r, echo=TRUE, fig.height=3, fig.width=3}
airlines %>% ggplot(aes(x=log(PF),y=log(C))) +
  geom_point() 
```

## 遺漏變數：A.3假設檢查
條件二：與解釋變數有關
log(PF)的log(Q)關聯
```{r, echo=TRUE, fig.height=3, fig.width=3}
airlines %>% ggplot(aes(x=log(PF),y=log(Q))) +
  geom_point() 
```

## 殘差分析

```{r, message=FALSE, warning=FALSE}
model<-log(C)~log(Q)+I(log(Q)^2)+log(PF)+LF
#model<-log(C)~log(Q)+(log(Q)^2)+log(PF)+LF
out1<-lm(model,data=airlines)
summary(out1)
```

## 殘差分析
實際值、預期值與殘差
```{r}
airlines$predicted <- predict(out1)
airlines$residuals <- residuals(out1)

airlines$logC <- log(airlines$C)
airlines %>% select(logC,predicted,residuals)
```


## 殘差分析
不同log(Q)下的實際值與預期值
```{r, echo=TRUE, fig.show='hide'}
airlines %>% ggplot(aes(x=log(Q),y=log(C))) +
  geom_point() +
  geom_point(aes(y=predicted),shape=1)+
  geom_segment(aes(xend=log(Q),yend=predicted))
```


## 殘差分析
殘差與預期值
```{r, echo=TRUE, fig.show='hide'}
airlines %>% ggplot(aes(x=predicted,y=residuals)) +
  geom_point()
```


## 殘差分析
殘差平方與預期值
```{r, echo=TRUE, fig.show='hide'}
airlines %>% ggplot(aes(x=predicted,y=(residuals)^2)) +
  geom_point()
```


## 殘差分析
殘差平方與解釋變數log(Q)
```{r, echo=TRUE, fig.height=3, fig.width=3}
airlines %>% ggplot(aes(x=log(Q),y=(residuals)^2)) +
  geom_point()
```


## 殘差分析
殘差平方與解釋變數log(PF)
```{r, echo=TRUE, fig.height=3, fig.width=3}
airlines %>% ggplot(aes(x=log(PF),y=(residuals)^2)) +
  geom_point()
```


## 殘差分析
殘差平方與解釋變數LF
```{r, echo=TRUE, fig.height=3, fig.width=3}
airlines %>% ggplot(aes(x=LF,y=(residuals)^2)) +
  geom_point()
```

