---
title: "OLS GLS BP-Test"
author: "Dr. Lin, Mau-Ting"
date: "March 14, 2017"
output: word_document
---

# OLS

清空資料
```{r}
rm(list=ls())
```
讀入資料檔，必需在Github裡的資料檔顯示點選Raw，以取得資料Url連結。
```{r}
library(readr)
airlines <- read_csv("https://raw.githubusercontent.com/tpemartin/Econometric-Analysis/master/Part%20I/airlines.csv")
```

設定迴歸模型，並將此模型稱為model
$$
\log(C_i)=\beta_0+\beta_1\log(Q_i)
+\beta_2{log(Q_i)}^2
+\beta_3\log(PF_i)+LF_i+\epsilon_i
$$
```{r model}
model<- log(C)~log(Q)+I(log(Q)^2)+log(PF)+LF
```

對model模型進行OLS估計，並使用airlines資料
```{r}
out1<-lm(model,data=airlines)
summary(out1)
```

# White's 穩健標準誤與GLS
載入套件
```{r}
library(sandwich) # For vcovHC function
library(lmtest) # For coeftest and bptest
```

計算White's 穩健標準誤下的係數檢定 

使用coef( )來計算穩健標準誤下的係數檢定表。使用方法如下：

coeftest(之前迴歸估計的結果,vcov=標準誤所依據的估計係數共變異矩陣)

其中，「標準誤的所依據的估計係數共變異矩陣」利用vcovHC( )產生。用法如下：

vcovHC(依據的迴歸估計結果,type='HC0')
```{r}
coeftest(out1,vcov=vcovHC(out1,type='HC0'))
```

# FGLS
載入GLS所需套件
```{r}
library(nlme) # For gls
```

設定異質變異如下
$$
\sigma^2_i=\sigma^2\exp{\alpha_1 FL_i}
$$

使用varExp(form= ...) 來達成以上設定。varExp指異質變異函數型式為指數。form=~LF指指數函數內的變數關連為$\alpha_1 FL_i$的線性關係。注意exp函數前有乘上$\sigma^2$，若把它併入exp內，則
$$
\sigma^2_i=\exp(\log(\sigma^2)+\alpha_1 FL_i)
$$
相當於exp內帶常數項。

進行GLS估計：
gls(模型設定, data=資料名稱, weights=異質變異函數狀態)
```{r}
out2<-gls(model,data=airlines,weights=varExp(form=~LF)) 
summary(out2)
```
接下來，我們要進行群組式的異質變異討論，以Q>0.2與否來分組。

產生新的變數來代表$Q_i>0.2$與否
```{r}
airlines$BigQ<-(airlines$Q>0.2)
```

考慮，LF對異質變異的影響因BigQ=1 或 0而有不同，如下式：
$$
\sigma_{i}^{2}=\begin{cases}
\begin{array}{ccc}
\sigma^{2}\exp(\delta_{1,1}LF_{i}) &  & \text{if }BigQ_{i}=1\text{ (or TRUE)}\\
\sigma^{2}\exp(\delta_{1,2}LF_{i}) &  & \text{if }BigQ_{i}=0\text{ (or FALSE)}
\end{array} & .\end{cases}
$$
與先前不同處在form後加了' | 分群變數'。
```{r}
out3<-gls(model,data=airlines,weights=varExp(form=~ LF | BigQ)) 
summary(out3)
```

若只單純考慮群組各自有自己的變異程度，而沒有其他解釋變數，如下：
$$
\sigma_{i}^{2}=\begin{cases}
\begin{array}{ccc}
\sigma_{1}^{2} &  & \text{if }BigQ_{i}=1\text{ (or TRUE)}\\
\sigma_{2}^{2} &  & \text{if }BigQ_{i}=0\text{ (or FALSE)}
\end{array} & .\end{cases}
$$

我們使用varIdent, 並在form裡寫下 ~1 | 區分群組的變數
```{r}
out5<-gls(model,data=airlines,weights=varIdent(form=~ 1 | BigQ)) 
summary(out5)
```


# Breusch-Pagan test

使用與迴歸模型相同的解釋變數群，當作異質變異的解釋變數
```{r  bptest 1}
bptest(model,data=airlines)
```

只使用LF當作異質變異的解釋變數
```{r}
bptest(model,varformula=~LF,data=airlines)
```