---
title: "Truncation, Censoring, Sample Selection and Treatment Effects"
author: "Dr. Mau-Ting Lin"
date: "June 10, 2015"
output: html_document
---

變數定義：
  1. inlf                     =1 if in labor force, 1975
  2. hours                    hours worked, 1975
  3. kidslt6                  # kids < 6 years
  4. kidsge6                  # kids 6-18
  5. age                      woman's age in yrs
  6. educ                     years of schooling
  7. wage                     estimated wage from earns., hours
  8. repwage                  reported wage at interview in 1976
  9. hushrs                   hours worked by husband, 1975
 10. husage                   husband's age
 11. huseduc                  husband's years of schooling
 12. huswage                  husband's hourly wage, 1975
 13. faminc                   family income, 1975
 14. mtr                      fed. marginal tax rate facing woman
 15. motheduc                 mother's years of schooling
 16. fatheduc                 father's years of schooling
 17. unem                     unem. rate in county of resid.
 18. city                     =1 if live in SMSA
 19. exper                    actual labor mkt exper
 20. nwifeinc                 (faminc - wage*hours)/1000
 21. lwage                    log(wage)
 22. expersq                  exper^2
```{r}
rm(list=ls())
data.set <- read.csv("Mroz.csv")
```

# 資料設限(Censoring)
工時(HOURS)面臨左尾設限在0工時
```{r}
library(dplyr)
library(ggplot2)
data.set %>% ggplot(aes(x=HOURS)) +
  geom_histogram()

data.set %>% ggplot(aes(y=HOURS,x=EXPER)) +
  geom_point()
```

使用Tobit regression
使用套件:AER
```{r}
library(AER)
```

使用函數tobit(迴歸模型,data=資料,left=(左尾設限值，若無則寫 -Inf), right=(右尾設限值，若無則寫Inf))
```{r}
tobit.out <- tobit(HOURS~NWIFEINC+EDUC+EXPER+I(EXPER^2)+AGE+KIDSLT6+KIDSGE6,data=data.set,left=0,right=Inf) 
```

估計結果
```{r}
library(stargazer)
stargazer(tobit.out,type='text')
```

# 樣本選擇(Sample Selection)

使用套件：sampleSelection
```{r}
library(sampleSelection)
```

迴歸模型：
$$LWAGE=\beta_0+\beta_1 EXPER+\beta_2 I(EXPER^2)+\beta_3 EDUC+\epsilon$$
迴歸模型表示：LWAGE~EXPER+I(EXPER^2)+EDUC

選擇模型：INLF=1 表示資料有被選進來
$$\Pr(INLF=1)=\Phi(\alpha_0+\alpha_1 NWIFEINC+\alpha_2 EDUC+\alpha_3 EXPER+\alpha_4 I(EXPER^2)+\alpha_5 AGE+\alpha_6 KIDSLT6+\alpha_7 KIDSGE6)$$
選擇模型表示：INLF~NWIFEINC+EDUC+EXPER+I(EXPER^2)+AGE+KIDSLT6+KIDSGE6

使用函數selection(選擇模型, 迴歸模型, data=資料, method='估計方式')

## Heckit 兩階段估計
```{r}
HK <- selection(INLF~NWIFEINC+EDUC+EXPER+I(EXPER^2)+AGE+KIDSLT6+KIDSGE6,LWAGE~EXPER+I(EXPER^2)+EDUC,data=data.set,method='2step')
```

## MLE估計
```{r}
MLE <- selection(INLF~NWIFEINC+EDUC+EXPER+I(EXPER^2)+AGE+KIDSLT6+KIDSGE6,LWAGE~EXPER+I(EXPER^2)+EDUC,data=data.set)
```

## 估計結果
迴歸模型結果
```{r}
stargazer(HK,MLE,type='text',
          column.labels=c('Heckit','MLE'))
```

選擇模型結果: 需註明selection.equation=TRUE
```{r}
stargazer(HK,MLE,type='text',selection.equation=TRUE,
          column.labels=c('Heckit','MLE'))
```

## 效應評估 (Estimation of Treatment Effect)
資料： jtrain2.csv

```{r}
data.set2<-read.csv("~/Desktop/Dropbox/Courses/Econometric Analysis/Data/jtrain2.csv")
attach(data.set2) 
```
欲估計的模型：
$$unem78_i=\beta_0+\delta train_i+\beta_1 unem74_i+\beta_2 unem75_i+\beta_3 age_i+\beta_4 educ_i+\beta_5 black_i+\beta_6 hisp_i+\beta_7 married_i+\epsilon_i$$
重點在評估受試前(train=1)、後(train=0)的效果，即$\delta$


受試選擇模型：train=1 表示有接受試驗(treatment)
$$\Pr(train=1)=\Phi(\alpha_0+\alpha_1 unem74+\alpha_2 unem75+\alpha_3 age+\alpha_4 educ+\alpha_5 black+\alpha_6 hisp+\alpha_7 married)$$
受試選擇模型表示：train~unem74+unem75+age+educ+black+hisp+married

第一階段：估計受試選擇模型
使用sampleSelection套件下的probit函數，使用法
probit(受試選擇模型, data=資料)
這裡資料先前已attach故不用寫。
```{r}
model<-probit(train~unem74+unem75+age+educ+black+hisp+married)
```

粹取inverse Mill's ratio (IMR)
```{r}
invM<-invMillsRatio(model)
invM1<-invM$IMR1
invM0<- -invM$IMR0
```
上面會得到train=1的IMR(invM1)與train=0的IMR(invM0)
故每個人的IMR可以寫成$$invM1_i\times train_i+invM0_i\times (1-train_i),$$即
```{r}
lambda<-invM1*train+invM0*(1-train)
```

第二階段：修正迴歸模型

原始迴歸模型：
$$unem78_i=\beta_0+\delta train_i+\beta_1 unem74_i+\beta_2 unem75_i+\beta_3 age_i+\beta_4 educ_i+\beta_5 black_i+\beta_6 hisp_i+\beta_7 married_i+\epsilon_i$$

修正迴歸模型：多加inverse Mill's ratio(lambda 變數)
$$unem78_i=\beta_0+\delta train_i+\beta_1 unem74_i+\beta_2 unem75_i+\beta_3 age_i+\beta_4 educ_i+\beta_5 black_i+\beta_6 hisp_i+\beta_7 married_i+\gamma \color{red}{lambda_i}+\epsilon_i$$

進行修正模型估計
```{r}
HKtreatment<-lm(unem78~train+unem74+unem75+age+educ+black+hisp+married+lambda,data=data.set2)
```

結果
```{r}
stargazer(HKtreatment,type='text')
```
