---
title: "Binary choice and ordered choice estimation"
author: "林茂廷老師"
output: html_notebook
editor_options: 
  chunk_output_type: inline
---
# 二元選擇模型
清除記憶體，並載入資料  
Grade - binary variable indicating whether or not a student's grade
            improved.  1 indicates an improvement.  
TUCE  - Test score on economics test  
PSI   - participation in program  
GPA   - Student's grade point average  
```{r}
rm(list=ls())
file.name<-file.path(getwd(),"Spector and Mazzeo 1980.csv")
data.set <- read.csv(file.name)
```

# 初步資料觀察
先看看有無參加PSI補救課程的人，成績是否改善的次數分配表。首先，將PSI與GRADE改成factor class。

將PSI與GRADE改成factor class
```{r}
factor(data.set$PSI) -> data.set$PSI
factor(data.set$GRADE) -> data.set$GRADE
```

magrittr套件可以使用更多pipeline語法。  
* `%<>%` 處理完回傳  
使用pipeline
```{r}
library(magrittr)
data.set$PSI %<>% factor()
data.set$GRADE %<>% factor()
```

察看次數分配
```{r}
data.set %>%  dplyr::select(PSI,GRADE) %>%
  table() -> tb1; tb1
```

有參加與沒參加PSI的人，成績有進步GRADE=1的比例。
```{r}
tb1 %>% prop.table(margin=1) %>% # row 為條件狀況 
  addmargins(margin=2) # 增加一個 column margin
```

成績有進步的人，有多少比例有參加PSI
```{r}
tb1 %>% prop.table(margin=2) %>% # column 為條件狀況
  addmargins(margin=1) # 增加一個 row margin
```

# 遺漏變數憂慮
過去的GPA是否會造成遺漏變數偏誤  
檢驗GPA與PSI的關係
```{r}
data.set %>% group_by(PSI) %>%
  summarise(mean.GPA=mean(GPA),group="PSI") %>%
  rename(treatment=PSI)-> sumPSI
data.set %>% group_by(GRADE) %>%
  summarise(mean.GPA=mean(GPA),group="GRADE") %>%
  rename(treatment=GRADE) -> sumGRADE

summary.both<-rbind(sumPSI,sumGRADE)

summary.both %>%
  ggplot(aes(x=treatment,y=mean.GPA,color=group)) +
  geom_line()+ 
  geom_point() -> f.nogroup; f.nogroup

summary.both %>%
  ggplot(aes(x=treatment,y=mean.GPA,color=group,group=group)) +
  geom_line()+ 
  geom_point() -> f.group; f.group
```

估計模型
$$\Pr(GRADE=1)=F(\beta_0+\beta_1 GPA+\beta_2 TUCE+\beta_3 PSI)$$
使用Logit模型
```{r}
Logit<-glm(GRADE~GPA+TUCE+PSI,data=data.set,family=binomial(link='logit'))
```

接下來我們會用到pscl與mfx套件來記算其他統計量  
計算(McFadden)Pseudo-R2  
```{r}
library(pscl)
pR2(Logit) #計算Pseudo-R2
```
計算預測準確率  
Null Model: 沒有帶解釋變數的模型
```{r}
hitmiss(Logit) #計算預測準確率
```

計算'代表性個人'邊際效果  
```{r}
library(mfx)
logitmfx(Logit,data.set,atmean=TRUE) #計算'代表性個人'邊際效果
```
計算全體邊際效果的平均  
```{r}
logitmfx(Logit,data.set,atmean=FALSE) #計算全體邊際效果的平均
```

使用Probit模型
```{r}
Probit<-glm(GRADE~GPA+TUCE+PSI,data=data.set,family=binomial(link='probit'))
pR2(Probit)
hitmiss(Probit)
probitmfx(Probit,data.set)
```

報表比較  
不同模型設定的係數比較無意義。
```{r}
library(stargazer)
stargazer(Logit,Probit,type='text',summary=TRUE)
```

# 多元可排序選擇模型
戴入使用套件MASS與資籵
```{r}
library(MASS)
data.set2<-read.csv("German Health Care Utilization.csv")
```
將應變數改成ordered格式
```{r}
data.set2$hsat %<>% as.ordered()
```

Ordered Logit估計
```{r}
o.logit<-polr(hsat~age+hhninc+hhkids+educ+married+working,
     data.set2)
pR2(o.logit)
hitmiss(o.logit)
summary(o.logit)
```

Ordered Probit估計
```{r}
o.probit<-polr(hsat~age+married,
               data.set2,method='probit')
pR2(o.probit)
hitmiss(o.probit)
summary(o.probit)
```

比較兩模型
```{r}
stargazer(o.probit,o.logit,type='text')
```
